臺灣臺南地方法院刑事判決　　　　　　　　　　　　　九十一年度易字第一八九號
　　公　訴　人　臺灣臺南地方法院檢察署檢察官
　　被　　　告　乙○○
右列被告因違反家庭暴力防治法案件，經檢察官提起公訴（九十年度營偵字第一五七
二號），本院判決如左：
    主  文
乙○○違反法院依家庭暴力防治法第十三條所為禁止實施家庭暴力行為、禁止直接或
間接騷擾行為之裁定，處拘役參拾日，如易科罰金，以參佰元折算壹日。
    事  實
一、乙○○係甲○○之夫，二人間具有家庭暴力防治法第三條第一款所定之家庭成員
    關係。乙○○因曾於民國九十年五月間以穢語辱罵甲○○，並以腳踹之，甲○○
    乃於同年八月間向臺灣臺南地方法院聲請核發通常保護令，並於九十年九月七日
    經該院以九十年度家護字第三一八號核發通常保護令。該保護令主文分別裁定「
    相對人乙○○不得對被害人甲○○實施身體上或精神上不法侵害之行為」、「相
    對人乙○○不得直接或間接對被害人甲○○為騷擾之行為」，有效期間為八月。
    嗣於前開保護令仍有效之九十年九月十三日晚間十一時三十分許，乙○○與甲○
    ○因故在臺南縣新營市○○路二六九巷三六弄九號住處發生爭執，乙○○乃以穢
    語辱罵洪瓊儀（公然侮辱部分未經告訴），並基於毀損他人之物之故意，將甲○
    ○所有之行動電話手機摔壞，違反前開保護令第一項、第二項之裁定。
二、案經甲○○訴由臺南縣警察局新營分局報告臺灣臺南地方法院檢察署檢察官偵查
    起訴。
    理  由
一、訊據被告乙○○於警、偵訊及本院審理時，對於右揭時地，在住處與告訴人甲○
    ○發生爭執後，以三字經穢語辱罵告訴人，並摔壞告訴人所有之行動電話等情均
    坦承不諱，經核與告訴人甲○○所為指訴相符，此外，並有損壞行動電話一支扣
    案可稽，被告前開自白應堪信為真實。而告訴人曾於九十年八月間，向本院聲請
    核發通常保護令，經本院民事庭於同年九月七日以九十年度家護字第三一八號裁
    定被告「不得對甲○○實施身體上或精神上不法侵害之行為」、「不得直接或間
    接對甲○○為騷擾之行為」，有該保護令影本附卷可佐，被告於警訊及本院審理
    時，復自承已於九月十三日收到該保護令之送達，則被告已然知悉法院保護令之
    內容，亦可認定。被告既明知本院已經核發保護令，禁止伊對告訴人為直接或間
    接騷擾行為，仍以三字經穢語辱罵告訴人，並損壞其行動電話，被告有違反保護
    令之行為，已甚明確，應予依法論科。
二、核被告所為，係犯刑法第三百五十四條之毀損罪，及家庭暴力防治法第五十條之
    違反保護令罪。被告以一毀損行為，同時觸犯前開二罪名，係想像競合犯，應依
    刑法第五十五條前段規定，從一重論以違反保護令罪。爰審酌被告與告訴人為夫
    妻關係，被告因故與告訴人發生爭執，乃違反法院保護令，以三字經辱罵、損壞
    行動電話方式，實施家庭暴力與騷擾行為之犯罪動機與手段，因此危害告訴人之
    人身安全，告訴人遭損壞之行動電話經濟價值，以及被告犯罪後坦承犯行，態度
    尚稱良好等一切情狀，量處如主文所示之刑，並諭知易科罰金之折算標準，以資
    懲儆。
據上論斷，應依刑事訴訟法第二百九十九條第一項前段，家庭暴力防治法第十三條、
第五十條，刑法第十一條前段、第三百五十四條、第五十五條、第四十一條第一項前
段，罰金罰鍰提高標準條例第一條前段、第二條，判決如主文。
本案經檢察官陳俊秀到庭執行職務。
中      華      民      國      九十一      年      五      月    三    日
                                  臺灣臺南地方法院刑事第五庭
                                          法  官   吳坤芳
右正本證明與原本無異。
如不服本判決，應於判決送達後十日內向本院提出上訴狀( 應附繕本 )。
                                          書記官   張豐榮
中      華      民      國      九十一      年       五     月    三    日
附錄論罪科刑法條：
刑法第三百五十四條
毀棄、損壞前二條以外之他人之物或致令不堪用，足以生損害於公眾或他
人者，處二年以下有期徒刑、拘役或五百元以下罰金。
家庭暴力防治法第五十條
違反法院依第十三條、第十五條所為之下列裁定者，為本法所稱之違反保
護令罪，處三年以下有期徒刑、拘役或科或併科新台幣十萬元以下罰金︰
一  禁止實施家庭暴力行為。
二  禁止直接或間接騷擾、接觸、通話或其他連絡行為。
三  命遷出住居所。
四  遠離住居所、工作場所、學校或其他特定場所。
五  命完成加害人處遇計畫：戒癮治療、精神治療、心理輔導或其他治療
    、輔導。
